臺灣高等法院刑事裁定
109年度聲字第88號
聲  請  人  臺灣高等檢察署檢察官
受  刑  人
即  被  告  王啓勇  



上列聲請人因受刑人數罪併罰有二裁判以上，聲請定其應執行之
刑（聲請案號：臺灣高等檢察署108 年度執聲字第2073號），本
院裁定如下：
    主  文
王啟勇犯如附表所示各罪所處之刑，應執行有期徒刑拾年陸月。
    理  由
一、聲請意旨略以：上列受刑人即被告王啟勇（下稱受刑人）因
    妨害公務等數罪，先後經判決確定如附表，應依刑法第51條
    第5 款、第53條規定，定其應執行之刑，爰依刑事訴訟法第
    477 條第1 項聲請裁定等語。
二、按裁判確定前犯數罪者，併合處罰之，但得易科罰金之罪與
    不得易科罰金之罪，不在此限；前項但書情形，受刑人請求
    檢察官聲請定應執行刑者，依第51條規定定之；數罪併罰，
    有二裁判以上，依第51條之規定，定其應執行之刑；數罪併
    罰，分別宣告其罪之刑，宣告多數有期徒刑者，於各刑中之
    最長期以上，各刑合併之刑期以下，定其刑期，但不得逾30
    年，刑法第50條第1項但書第1款、第2項、第53條及第51條
    第5 款定有明文。準此，如受刑人所犯之數罪中有原得易科
    罰金之罪者，因與他罪合併定執行刑，於裁判前所犯數罪兼
    有得易科罰金之罪與不得易科罰金之罪混合時，應繫乎受刑
    人之請求與否，而非不問被告之利益與意願，一律併合處罰
    之。又按數罪併罰中之一罪，依刑法規定得易科罰金，若因
    與不得易科之他罪併合處罰結果而不得易科罰金時，原所易
    科部分所處之刑，自亦無庸為易科折算標準之記載，此經司
    法院大法官會議釋字第144 號解釋可參。另103年6月4日修
    正公布，同年月6 日施行之刑事訴訟法第370 條增訂第2 項
    規定：「前項所稱刑，指宣告刑及數罪併罰所定應執行之刑
    」及第3 項規定：「第一項規定，於第一審或第二審數罪併
    罰之判決，一部上訴經撤銷後，另以裁定定其應執行之刑時
    ，準用之。」已針對第二審上訴案件之定應執行之刑，明定
    有不利益變更禁止原則之適用，而分屬不同案件之數罪併罰
    ，倘一裁判宣告數罪之刑，曾經定其執行刑，再與其他裁判
    宣告之刑定其執行刑時，在法理上亦應同受此原則之拘束，
    亦即另定之執行刑，其裁量所定之刑期，不得較重於前定之
    執行刑加計後裁判宣告之刑之總和（最高法院103 年度第14
    次刑事庭會議決議、103年度台抗字第707號、第674號裁定
    意旨參照）。
三、經查，受刑人因違犯妨害公務、毒品危害防制條例之施用第
    二級毒品罪、攜帶兇器侵入住宅之加重強盜罪、普通竊盜罪
    、加重竊盜罪等數罪，分別經臺灣桃園地方法院、本院判處
    如附表編號1 至10所示之刑（其中附表編號4至10部分，經
    最高法院分別以上訴不合法、不合法律上之程式為由，於10
    8年10月2日以108年度台上字第3056號判決駁回上訴確定）
    ，均經確定在案，有上開刑事判決書、本院被告前案紀錄表
    存卷可佐。又上開如附表所示之數罪，其中有得易科罰金之
    罪（附表編號1至3、8至10）與不得易科罰金之罪（附表編
    號4至7），固合於刑法第50條第1 項但書之規定，惟受刑人
    已於「臺灣桃園地方檢察署依102年1月23日修正之刑法50條
    調查受刑人是否聲請定應執行刑調查表」之受刑人欄內親自
    簽名捺印，聲請定其應執行刑，有上開調查表附卷可參，自
    應依刑法第50條第2 項之規定，依同法第51條規定定其應執
    行刑。茲檢察官聲請定其應執行之刑，本院審核認其聲請於
    法尚無不合，並審酌受刑人如附表各罪所示刑度之外部限制
    （總刑期為有期徒刑13年1月）、本院前以108年度上訴字第
    307號判決就附表編號4至7、編號8至10所示之罪分別定應執
    行有期徒刑9年、1年，而其所犯如附表編號5至10之罪均係
    竊盜、加重竊盜罪，犯罪時間接近，犯罪類型、行為態樣、
    動機均相同或相類，責任非難重複程度較高，以及審酌其他
    各罪之法律目的、受刑人違反之嚴重性、所犯數罪為整體非
    難評價，及貫徹刑法量刑公平正義理念之內部限制等，定其
    應執行之刑如主文所示。
四、據上論斷，應依刑事訴訟法第477 條第1 項，刑法第50條第
    1 項但書、第2 項、第53條、第51條第5 款，裁定如主文。
中　　華　　民　　國　　109 　年　　1 　　月　　14　　日
                  刑事第十八庭  審判長法  官  吳炳桂   
                                      法  官  黃紹紘 
                                      法  官  何俏美
以上正本證明與原本無異。
如不服本裁定，應於收受送達後五日內向本院提出抗告狀。
                                      書記官  吳芝嘉
中　　華　　民　　國　　109 　年　　1 　　月　　14　　日

附表：
編  號 罪名 宣告刑 犯罪日期（民國） 最後事實審  確定判決  備  註     法院案號 判決日期   法院案號 確定日期 ①編號4至7部分，前經臺灣高等法院以108年度上訴字第307號判決定應執行有期徒刑9年。 ②編號8至10部分，前經臺灣高等法院以108年度上訴字第307號判決定應執行有期徒刑1年。           1 妨害公務罪 有期徒刑4月 106 年6月5 日下午3 時40分許 臺灣桃園地方法院106 年度壢簡字第1064號 106 年11月1日 臺灣桃園地方法院106 年度壢簡字第1064號 106 年12月7日  2 施用第二級毒品罪 有期徒刑6月 106 年5月1日下午5時許 臺灣桃園地方法院107 年度審易緝字第13號 107年4月27日 臺灣桃園地方法院107 年度審易緝字第13號 107年5月28 日  3 施用第二級毒品罪 有期徒刑6月 106 年9月3日凌晨3 時30分許回溯120小時內某時許 臺灣桃園地方法院106 年度審易字第3176號 107年6月8 日 臺灣桃園地方法院107 年度審易緝字第13號 107年7月6日  4 加重強盜罪 有期徒刑7年4月 106 年4月1 日上午6時10分許 臺灣高等地方法院108年度上訴字第307號 108年7月18日 最高法院108年度台上字第3056號 108 年10月2日  5 加重竊盜罪 有期徒刑1年2月 106 年1月31日凌晨5 時許 臺灣高等地方法院108年度上訴字第307號 108年7月18日 臺灣高等地方法院108年度上訴字第307號 108 年7月18日  6 加重竊盜罪 有期徒刑1年 106 年4月1日上午10時至翌日上午9 時10分間某時許 臺灣高等地方法院108年度上訴字第307號 108年7月18日 臺灣高等地方法院108年度上訴字第307號 108 年7月18日  7 加重竊盜罪 有期徒刑1年 106 年4月2日上午9時10分至同日上午10時間之某時許 臺灣高等地方法院108年度上訴字第307號 108年7月18日 臺灣高等地方法院108年度上訴字第307號 108 年7月18日  8 竊盜罪 有期徒刑5月 106 年4月1日凌晨0時34分許 臺灣高等地方法院108年度上訴字第307號 108年7月18日 臺灣高等地方法院108年度上訴字第307號 108 年7月18日  9 竊盜罪 有期徒刑5月 106 年4月11日凌晨3時30分前之某時許 臺灣高等地方法院108年度上訴字第307號 108年7月18日 臺灣高等地方法院108年度上訴字第307號 108 年7月18日  10 竊盜罪 有期徒刑5月 106 年4月24日上午8時許 臺灣高等地方法院108年度上訴字第307號 108年7月18日 臺灣高等地方法院108年度上訴字第307號 108 年7月18日